【裁判字號】    97,易,651
【裁判日期】    970530
【裁判案由】    毒品危害防制條例
【裁判全文】
臺灣士林地方法院刑事判決               97年度易字第651號
公  訴  人  臺灣士林地方法院檢察署檢察官
被      告  甲○○
上列被告因違反毒品危害防制條例案件，經檢察官提起公訴（97
年度毒偵字第157 號、第587 號），被告於本院準備程序就被訴
事實為有罪之陳述，本院裁定依簡式審判程序審理，並判決如下
：
    主  文
甲○○施用第二級毒品，累犯，處有期徒刑陸月，如易科罰金，
以新臺幣壹仟元折算壹日。扣案甲基安非他命吸食器壹組、甲基
安非他命殘渣袋壹只均沒收，殘渣袋內之甲基安非他命殘渣（量
微無法析離秤重）並銷燬之。
    事  實
一、甲○○前因施用毒品，經法院裁定觀察、勒戒後，認無繼續
    施用毒品之傾向，於民國92年11月30日觀察、勒戒執行完畢
    ，並經臺灣士林地方法院檢察署檢察官以92年度毒偵字第85
    3 號為不起訴處分確定。又因賭博案件，經本院96年度士簡
    字第253 號判處有期徒刑3 月確定，減刑為有期徒刑1 月15
    日，於96年10月22日易科罰金執行完畢。詎仍不知悔改，於
    前案觀察、勒戒執行完畢5 年內，復基於施用第二級毒品甲
    基安非他命（起訴書誤為安非他命）之犯意，於97年1 月3
    日下午2 時許，在臺北縣淡水鎮○○路96號住處施用第二級
    毒品甲基安非他命1 次。嗣於97年1 月4 日晚間9 時20分，
    為警在上址查獲，並扣得甲基安非他命吸食器1 組、殘渣袋
    1 只，而悉上情。
二、案經臺北縣政府警察局淡水分局報告臺灣士林地方法院檢察
    署檢察官偵查起訴。
    理  由
一、本件被告甲○○所犯非死刑、無期徒刑、最輕本刑為3 年以
    上有期徒刑之罪，或高等法院管轄第一審之案件，被告於本
    院準備程序進行中，就被訴事實為有罪之陳述，經告以簡式
    審判程序之旨，並聽取檢察官及被告之意見後，本院裁定進
    行簡式審判程序，是本件之證據調查，依刑事訴訟法第273
    條之2 規定，不受同法第159 條第1 項、第161 條之2 、第
    161 條之3 、第163 條之1 及第164 條至第170 條規定之限
    制，合先敘明。
二、前揭犯罪事實，業據被告甲○○坦承不諱，且其為警查獲後
    所採集之尿液，經送臺灣檢驗科技股份有限公司以EIA 酵素
    免疫分析法初驗，再以氣相層析質譜儀分析法複驗結果，呈
    甲基安非他命陽性反應，有臺北縣政府警察局淡水分局查獲
    毒品案件被移送者姓名代碼對照表、臺灣檢驗科技股份有限
    公司97年1 月17日CH/2008/10279 號濫用藥物檢驗報告各1
    紙附卷可稽（97年度偵字第1314號卷第32、51頁）。按個人
    口服投與甲基安非他命後，其尿液中能否驗出甲基安非他命
    陽性反應，與其投與方式、投與量、個人體質、採尿時間及
    檢測儀器之精密度等有關，一般而言，約70％於口服投與後
    24 小 時內自尿中排出，約90％於96小時內自尿中排出，從
    而吸食時間距採集尿液時間最長可能不會超過4 日，有行政
    院衛生署藥物食品檢驗局81年2 月8 日81藥檢壹字第1156號
    函可參，是被告於97年1 月4 日經警採尿送驗結果，尿液呈
    甲基安非他命陽性反應，堪認其於97年1 月4 日為警採尿回
    溯前96小時內之某時，確有施用第二級毒品甲基安非他命之
    犯行，復有扣案甲基安非他命吸食器1 組、甲基安非他命殘
    渣袋1 只扣案可佐（同上偵查卷第18、41頁），足證被告上
    開自白與事實相符，堪予採信。又被告因施用毒品，經法院
    裁定觀察、勒戒後，認無繼續施用毒品之傾向，於92年11月
    30日觀察、勒戒執行完畢，並經臺灣士林地方法院檢察署檢
    察官以92年度毒偵字第853 號為不起訴處分確定，有臺灣高
    等法院被告前案紀錄表1 份附卷可按，被告於觀察、勒戒執
    行完畢5 年內再犯本件施用第二級毒品犯行，堪以認定，應
    依法訴追審理。
三、核被告甲○○所為，係犯毒品危害防制條例第10條第2 項之
    施用第二級毒品罪，其持有第二級毒品甲基安非他命之低度
    行為，為施用之高度行為吸收，不另論罪。又被告有事實欄
    所載犯罪科刑執行情形，有臺灣高等法院被告前案紀錄表1
    份在卷可憑，其於有期徒刑執行完畢5 年內故意再犯本件有
    期徒刑以上之罪，為累犯，依法加重其刑。爰審酌被告經觀
    察、勒戒執行完畢，仍未戒除毒癮，再犯本件施用毒品之罪
    ，顯缺乏自制力，然念其施用毒品乃戕害自己身心健康，尚
    未危及他人，且犯後坦承犯行，態度良好，暨其犯罪之動機
    、目的及其智識程度等一切情狀，爰量處如主文所示之刑，
    並諭知易科罰金之折算標準。
四、扣案甲基安非他命吸食器1 組、甲基安非他命殘渣袋1 只，
    為被告所有供本件犯罪所用，業據被告供明（本院卷第25頁
    ），均應依刑法第38條第1 項第2 款規定宣告沒收，甲基安
    非他命殘渣袋內之毒品甲基安非他命（量微無法析離秤重）
    ，為違禁物，應依毒品危害防制條例第18條第1 項前段規定
    沒收銷燬之。
據上論斷，依刑事訴訟法第273 條之1 第1 項、第299 條第1 項
前段，毒品危害防制條例第10條第2 項、第18條第1 項前段、刑
法第11條、第47條第1 項、第41條第1 項前段、第38條第1 項第
2 款，判決如主文。
本案經檢察官湯偉祥到庭執行職務。
中    華    民    國    97    年    5     月    30    日
                  刑事第三庭法  官  陳美彤
以上正本證明與原本無異。
如不服本判決，應於收受送達後10日內向本院提出上訴書狀，其
未敘述上訴理由者，應於上訴期間屆滿後20日內向本院補提理由
書狀（均須按他造當事人之人數附繕本）。
                            書記官  賴麗容
中    華    民    國    97    年    5     月    30    日
附錄本判決論罪法條全文
毒品危害防制條例第10條第2項
施用第二級毒品者，處3 年以下有期徒刑。


司法院資訊處製作；財團法人民間司法改革基金會備份。
